臺灣臺北地方法院刑事判決　　　　　　　 96年度訴字第413號
公　訴　人　臺灣臺北地方法院檢察署檢察官
被　　　告　丙○○
　　　　　　甲○○
　　　　　　　　　　現於臺灣臺北監獄執行中
上列被告因偽造有價證券等案件，經檢察官提起公訴（95年度偵
字第16599 號），被告於準備程序進行中，就被訴事實為有罪之
陳述，經本院合議庭裁定由受命法官獨任逕以簡式審判程序審理
，判決如下：
    主  文
丙○○共同行使偽造之信用卡，三罪，各處有期徒刑陸月，各減
為有期徒刑參月；應執行有期徒刑柒月。如附表一所示偽造之信
用卡拾伍張、附表二所示消費簽帳單上偽造之「TOM」署押參枚
均沒收。又意圖為自己不法之所有，而侵占離本人所持有之物，
處罰金新臺幣壹萬貳仟元，減為罰金新臺幣陸仟元，如易服勞役
，以新臺幣壹仟元折算壹日。
甲○○共同行使偽造之信用卡，三罪，均累犯，各處有期徒刑陸
月，各減為有期徒刑參月；應執行有期徒刑柒月。如附表一所示
偽造之信用卡拾伍張、附表二所示消費簽帳單上偽造之「TOM 」
署押參枚均沒收。
    事  實
一、甲○○前因竊盜案件，經臺灣板橋地方法院以九十年度板簡
    字第一一四九號判決處有期徒刑三月，如易科罰金以銀元三
    百元折算一日確定，於九十一年四月十一日執行完畢；又與
    丙○○因常業詐欺案件，經本院以九十四年度訴字第一一九
    一號判決各處有期徒刑一年五月、一年六月，經上訴後，由
    臺灣高等法院以九十五年度上訴字第一八０七號判決上訴駁
    回確定。詎渠等二人仍不知悛悔，復與乙○○（俟到案後另
    行審結）共同謀議由乙○○提供偽造之信用卡，交其二人持
    往特約商店詐購財物，再由乙○○負責將詐得之商品轉售，
    得款由三人按約定比例朋分，謀議既定，甲○○等三人遂共
    同基於行使偽造信用卡及行使偽造私文書之犯意聯絡，由乙○○於九十五年七月三十日上午八時許交付如附表一所示十
    五張偽造之信用卡予丙○○，再由甲○○於附表一所示編號
    一至六及編號十五之偽造信用卡背面簽名欄接續偽簽「TOM
    」之署名各一枚後，由丙○○駕車搭載甲○○前往如附表二
    所示各該特約商店，由甲○○持偽造之信用卡入內刷卡消費
    ，除附表二編號一所示金額各五千五百零五元、一千六百四
    十元之二筆消費，因遭發卡銀行拒絕交易，而未能刷卡成功
    外，其餘如附表二所示之消費，均通過授權，而由甲○○於
    店員所交付一式二聯之信用卡簽帳單第一聯持卡人簽名欄處
    偽造「TOM」 之署名，而偽造該簽帳單私文書，並持交各該
    特約商店店員行使之（歷次刷卡時間、地點、特約商店、消
    費金額及所持用之偽造信用卡均詳如附表二所載），足生損
    害於「TOM」、各該特約商店及發卡銀行。嗣於翌（三十一
    日）日上午八時三十分許，渠等二人駕駛自小客車行經臺北
    市中山區○○○路○段一一二號前時，因行跡可疑，為警攔
    檢盤查，當場於該自小客車內查獲如附表一編號一至十四所
    示偽造之信用卡十四張及詐得之商品，始知上情。
二、丙○○於九十五年七月二十五日晚上某時，在臺北市中山區
    ○○○路與新生北路二段口附近，拾獲黑色皮夾一只（內含
    零錢、戊○○於不詳時、地遺失而脫離其本人持有之身分證
    一張、丁○○於九十五年一月十七日二十一時三十分許在臺
    北市○○路○段五十五號錢櫃KTV 失竊而脫離其本人持有之
    健保卡一張），竟意圖為自己不法之所有，將之侵占入己。
    嗣於九十五年七月三十一日上午八時三十分許，其駕駛自小
    客車行經臺北市中山區○○○路○段一一二號前時，因行跡
    可疑，為警攔檢盤查，當場於該自小客車內查獲戊○○之身
    分證及丁○○之健保卡各一張，而悉上情。
三、案經臺北市政府警察局中山分局報告偵辦臺灣臺北地方法院
    檢察署檢察官偵查起訴。
    理  由
一、上揭事實，迭據被告丙○○、甲○○於警詢、偵查及本院審
    理中均坦承不諱，渠等行使偽造之信用卡部分，核與證人即
    財團法人聯合信用卡處理中心商店管理部風險調查科副科長
    陳韻平、證人即臺灣新力國際股份有限公司臺北西門店副店
    長林士翔證述情節相符（見偵卷第十六至二十頁），並有財
    團法人聯合信用卡處理中心回覆結果及刷卡消費明細表、信
    用卡簽帳單、統一發票、財團法人聯合信用卡處理中心九十
    五年十月十九日（95）聯卡會計字第0950600382號函及交易
    明細表、簽帳單（見偵卷第四三至五二頁、第一二０至一二
    四頁）、財團法人聯合信用卡處理中心九十六年五月十六日
    （96）聯卡會計字第0960600151號函、VISA國際組織九十六
    年六月二十六日（V）字第070626-1號函及檢附消費記錄（
    見本院卷）在卷及詐購之物品扣案可憑；另被告丙○○侵占
    離本人所持有之物部分，除據證人即被害人丁○○、戊○○
    證述在卷外（見偵卷第二一、二二頁、第一五四頁），並有
    台北市政府警察局物品發還領據一紙附卷及戊○○之身分證
    一張扣案足佐（見偵卷第三二頁），足認被告二人之任意性
    自白與事實相符，堪以憑信。本件事證明確，被告等犯行均
    堪認定。
二、按在信用卡背面簽名欄簽名，自形式上整體觀察，即足以知
    悉係表示信用卡之簽名者於信用卡有效期限內有權使用該信
    用卡之辨識及證明，並非依習慣或特約表示一定用意之證明
    ，性質上係屬刑法第二百十條之私文書（最高法院九十四年
    度台上字第二三七五號判決意旨、最高法院九十三年度第二
    次刑事庭會議決議意旨參照）；又「簽帳單」係持卡人所簽
    署，用以證明所消費之金額，並同意依照信用卡使用規定，
    一經使用或訂購物品，均應按所示之全部金額，付款予發卡
    銀行之文書，屬於持卡人所製作之私文書（最高法院九十一
    年度台上字第四五三一號判決意旨參照）。核被告甲○○、
    丙○○所為，均係犯刑法第二百零一條之一第二項之行使偽
    造信用卡罪及刑法第二百十六條、第二百十條之行使偽造私
    文書罪；被告丙○○另犯刑法第三百三十七條之侵占離本人
    所持有之物罪。被告二人與乙○○間就上開行使偽造信用卡
    及行使偽造私文書犯行，互有犯意聯絡及行為分擔，均為共
    同正犯。被告等在偽造之信用卡背面持卡人簽名欄偽造「TO
    M」署名之行為，及其後持卡刷卡消費之際，在簽帳單持卡
    人簽名欄內偽造「TOM」署名之行為，均為偽造私文書之部
    分行為；又於偽造之信用卡背面持卡人簽名欄偽造「TOM」
    之署名而偽造私文書後，持向各該特約商店行使，該偽造私
    文書之低度行為，應為行使偽造信用卡之高度行為所吸收；
    另偽造簽帳單私文書之行為，亦應為行使偽造私文書之高度
    行為所吸收；被告等意圖供行使之用而收受偽造之信用卡並
    持以行使，渠等收受偽造信用卡之低度行為，應為行使偽造
    信用卡之高度行為所吸收，均不另論罪。被告等持附表一編
    號二之偽造信用卡於密接時間內向附表二編號一所示之特約
    商店刷卡消費三次，侵害之法益單一，顯係於同一犯意下接
    續為之，應論以接續犯。被告等行使偽造信用卡，同時侵害
    數法益，為想像競合犯，應依刑法第五十五條前段從一重處
    斷。又被告持偽造之信用卡刷卡消費之行為，同時觸犯行使
    偽造信用卡及行使偽造私文書二罪，為想像競合犯，應從一
    重之行使偽造之信用卡罪處斷。被告等以偽造之信用卡作為
    付款工具消費之行使行為，無非意在藉此詐得免於給付簽帳
    金額之利益，當然含有詐欺之本質，不再論以詐欺罪，檢察
    官認被告等另涉犯詐欺罪，尚有誤會。被告二人先後三次行
    使偽造信用卡犯行，侵害之法益各異，與接續犯之概念尚屬
    有間，應予分論併罰，被告丙○○另犯侵占脫離本人持有之
    物犯行與上開行使偽造信用卡犯行，犯意各別，行為互殊，
    亦應分論併罰。被告甲○○前因竊盜案件，經臺灣板橋地方
    法院以九十年度板簡字第一一四九號判決處有期徒刑三月，
    如易科罰金以銀元三百元折算一日確定，於九十一年四月十
    一日執行完畢，有臺灣高等法院被告前案紀紀錄表在卷足憑
    ，其受徒刑之執行完畢後，五年以內故意再犯本件有期徒刑
    以上之罪，為累犯，應依刑法第四十七條第一項規定，加重
    其刑。爰審酌被告二人前因持偽造之信用卡詐購商品而觸犯
    常業詐欺罪，甫經本院以九十四年度訴字第一一九一號判決
    各處有期徒刑一年五月、一年六月，經上訴後，由臺灣高等
    法院以九十五年度上訴字第一八０七號判決上訴駁回確定，
    猶不知悛悔，再度持偽造之信用卡刷卡詐購財物，嚴重妨礙
    金融交易秩序，所生危害程度匪淺，另被告丙○○拾獲他人
    證件據為己有，雖未持以犯案，然造成被害人之不便，及被
    告二人犯後均坦承犯行，態度尚可等一切情狀，各量處如主
    文所示之刑。又被告等犯罪行為之時間，均係在中華民國九
    十六年四月二十四日以前，均合於中華民國九十六年罪犯減
    刑條例第二條第一項第三款之減刑條件，應各減其宣告刑二
    分之一如主文所示，除就被告二人所犯行使偽造信用卡部分
    定其應執行刑外，並就被告丙○○所犯侵占脫離本人持有之
    物罪部分，諭知易服勞役之折算標準。
三、如附表一所示之信用卡十五張，均為偽造之信用卡，應依刑
    法第二百零五條規定，不問屬於犯人與否，沒收之。至信用
    卡背面偽造之「TOM」署名，已隨同信用卡一併沒收，爰不
    另行宣告沒收。另附表二所示簽帳單上偽造之「TOM」署名
    共三枚，應依刑法第二百十九條規定宣告沒收。另扣案之新
    力牌攝影機一組、GUCCI皮夾一只、上衣三件、REEBOK球鞋
    及CAMPER皮鞋各一雙，固係被告犯罪所得之物，但均非被告
    所有，爰不予宣告沒收，附此敘明。
據上論斷，應依刑事訴訟法第二百七十三條之一第一項、第二百
九十九條第一項前段，刑法第二十八條、第二百零一條之一第二
項、第二百十六條、第二百十條、第四十七條第一項、第五十五
條前段、第五十一條第五款、第四十二條第三項、第二百零五條
、第二百十九條，中華民國九十六年罪犯減刑條例第二條第一項
第三款、第七條，判決如主文。
本案經檢察官郭麗娟到庭執行職務。
中　　華　　民　　國　　96　　年　　8 　　月　　13　　日
　　　　　　　　　刑事第十一庭  法　官　鍾淑慧
以上正本證明與原本無異。
如不服本判決，應於判決送達後10日內向本院提出上訴狀（應抄
附繕本）。告訴人或被害人如對於本判決不服者，應具備理由請
求檢察官上訴，其上訴期間之計算係以檢察官收受判決正本之日
期為準。
　　　　　　　　　　　　　　　　書記官　劉英芬
中　　華　　民　　國　　96　　年　　8 　　月　　16　　日
附錄本案論罪科刑法條全文
中華民國刑法第201條之1
（偽造變造有價證券供行使罪）
意圖供行使之用，而偽造、變造信用卡、金融卡、儲值卡或其他
相類作為簽帳、提款、轉帳或支付工具之電磁紀錄物者，處1年
以上7年以下有期徒刑，得併科3萬元以下罰金。
行使前項偽造、變造之信用卡、金融卡、儲值卡或其他相類作為
簽帳、提款、轉帳或支付工具之電磁紀錄物，或意圖供行使之用
，而收受或交付於人者，處5年以下有期徒刑，得併科3萬元以下
罰金。
中華民國刑法第210條
（偽造變造私文書罪）
偽造、變造私文書，足以生損害於公眾或他人者，處 5 年以下有
期徒刑。
中華民國刑法第216條
（行使偽造變造或登載不實之文書罪）
行使第 210 條至第 215 條之文書者，依偽造、變造文書或登載
不實
事項或使登載不實事項之規定處斷。
附表一：
┌──┬────────┬────────┬─────────┐
│編號│信用卡號碼      │卡面發卡銀行    │實際發卡銀行(國家)│
├──┼────────┼────────┼─────────┤
│一  │0000000000000000│SHANGHAI        │CITIBANK N.A.     │
│    │                │COMMERCIAL BANK │(美國)            │
├──┼────────┼────────┼─────────┤
│二  │0000000000000000│Standard        │RAIFFEISENBANK    │
│    │                │Chartered       │AUSTRIA(MOSCOW)   │
│    │                │                │(蘇聯)            │
├──┼────────┼────────┼─────────┤
│三  │0000000000000000│永隆銀行        │SAMBA FINANCIAL   │
│    │                │                │GROUP             │
│    │                │                │(沙烏地阿拉伯)    │
├──┼────────┼────────┼─────────┤
│四  │0000000000000000│SHANGHAI        │HSBC BANK MIDDLE  │
│    │                │COMMERCIAL BANK │EAST              │
│    │                │                │(沙烏地阿拉伯)    │
├──┼────────┼────────┼─────────┤
│五  │0000000000000000│DaoHeng Bank    │Banque Invik S.A. │
│    │                │                │(盧森堡)          │
├──┼────────┼────────┼─────────┤
│六  │0000000000000000│HSBC            │KOOKMIN BANK(南韓)│
├──┼────────┼────────┼─────────┤
│七  │0000000000000000│MANHATTAN       │Compass Bank(美國)│
├──┼────────┼────────┼─────────┤
│八  │0000000000000000│BANK OF CHINA   │Chase Bank        │
│    │                │                │USA,National      │
│    │                │                │Association(美國) │
├──┼────────┼────────┼─────────┤
│九  │0000000000000000│AIG             │Chase Bank        │
│    │                │                │USA,National      │
│    │                │                │Association(美國) │
├──┼────────┼────────┼─────────┤
│十  │0000000000000000│Standard        │EUROPAY FRANCE SAS│
│    │                │Chartered       │(法國)            │
│    │                │(渣打)          │                  │
├──┼────────┼────────┼─────────┤
│十一│0000000000000000│CITIBANK        │EDS CREDIT UNION  │
│    │                │                │(美國)            │
├──┼────────┼────────┼─────────┤
│十二│0000000000000000│iBA             │Israel Credit     │
│    │                │                │Cards Limited     │
│    │                │                │(以色列)          │
├──┼────────┼────────┼─────────┤
│十三│0000000000000000│MANHATTAN       │New Orleans       │
│    │                │                │Firemens Federal  │
│    │                │                │Credit Union(美國)│
├──┼────────┼────────┼─────────┤
│十四│0000000000000000│Standard        │USAA FEDERAL      │
│    │                │Chartered       │SAVINGS BANK(美國)│
├──┼────────┼────────┼─────────┤
│十五│0000000000000000│不詳            │不詳              │
└──┴────────┴────────┴─────────┘
 附表二：
┌──┬────┬────────┬───┬────────┬───────┐
│編號│刷卡時間│刷  卡  地  點  │金  額│信用卡卡號      │備  註        │
│    │        │                │新臺幣│                │              │
├──┼────┼────────┼───┼────────┼───────┤
│一  │95年7月 │臺北市○○○路1 │5,505 │0000000000000000│被告接續以左列│
│    │30日22時│段179號REEBOK敦 │元    │                │信用卡刷卡消費│
│    │4分許   │南店            │      │                │，惟5,505元及 │
│    ├────┼────────┼───┼────────┤1,640元二筆交 │
│    │同上    │同上            │1,640 │同上            │易，因遭發卡銀│
│    │        │                │元    │                │行拒絕，而未消│
│    │        │                │      │                │費成功        │
│    ├────┼────────┼───┼────────┼───────┤
│    │同上    │同上            │3,865 │同上            │於簽帳單上偽造│
│    │        │                │元    │                │TOM 之署名一枚│
├──┼────┼────────┼───┼────────┼───────┤
│二  │95年7月 │臺北市○○○路1 │52,550│0000000000000000│於簽帳單上偽造│
│    │30日18時│段246號太平洋崇 │元    │                │TOM 之署名一枚│
│    │41分許  │光百貨股份有限公│      │                │              │
│    │        │司SOGO敦南店    │      │                │              │
├──┼────┼────────┼───┼────────┼───────┤
│三  │95年7月 │臺北市○○街41號│36,900│0000000000000000│於簽帳單上偽造│
│    │30日13時│1樓台灣新力國際 │元    │                │TOM 之署名一枚│
│    │28分許  │股份有限公司台北│      │                │              │
│    │        │西門店          │      │                │              │
└──┴────┴────────┴───┴────────┴───────┘
